【裁判字號】    98,上訴,1578
【裁判日期】    981117
【裁判案由】    違反毒品危害防制條例
【裁判全文】
臺灣高等法院高雄分院刑事判決        98年度上訴字第1578號
上  訴  人
即  被  告  甲○○
                    （現另案於臺灣高雄監獄執行中）
上列上訴人因違反毒品危害防制條例案件，不服臺灣高雄地方法
院98年度審訴字第3773號中華民國98年10月20日第一審判決（起
訴案號：臺灣高雄地方法院檢察署98年度毒偵字第4692、4693號
），提起上訴，本院判決如下：
     主  文
上訴駁回。
     理  由
一、按不服地方法院之第一審判決而上訴者，應向管轄第二審之
    高等法院為之。上訴書狀應敘述具體理由。上訴書狀未敘述
    上訴理由者，應於上訴期間屆滿後20日內補提理由書於原審
    法院，逾期未補提者，原審法院應定期間先命補正。第二審
    法院認為上訴書狀未敘述理由或上訴有第362 條前段之情形
    者，應以判決駁回之。但其情形可以補正而未經原審法院命
    其補正者，審判長應定期間先命補正。刑事訴訟法第361 條
    、第367 條，分別定有明文。所謂不服第一審判決之具體理
    由，必係依據卷內既有訴訟資料或提出新事證，指摘或表明
    第一審判決有何採證認事、用法或量刑等足以影響判決本旨
    之不當或違法，而構成應予撤銷之具體事由，始克當之（例
    如：依憑證據法則具體指出所採證據何以不具證據能力，或
    依憑卷證資料，明確指出所為證據證明力之判斷如何違背經
    驗、論理法則）；倘僅泛言原判決認定事實錯誤、違背法令
    、量刑失之過重或輕縱，而未依上揭意旨指出具體事由，或
    形式上雖已指出具體事由，然該事由縱使屬實，亦不足以認
    為原判決有何不當或違法者（例如：對不具有調查必要性之
    證據，法院未依聲請調查亦未說明理由，或援用證據不當，
    但除去該證據仍應為同一事實之認定），皆難謂係具體理由
    ，俾與第二審上訴制度旨在請求第二審法院撤銷、變更第一
    審不當或違法之判決，以實現個案救濟之立法目的相契合，
    並節制濫行上訴（最高法院97年度臺上字第892 號判決參照
    ）。是以上訴人之上訴書狀或補提之上訴理由書，雖有敘述
    上訴理由，惟並未具體敘述第一審判決有上述違法、不當情
    形，即與未敘述具體理由無異，其所為上訴，即不符合上訴
    之法定要件。
二、本件上訴人即被告甲○○因違反毒品危害防制條例案件，經
    原審依毒品危害防制條例第10條第1 項、第2 項及刑法第55
    條之規定，認被告分別以一個施用行為，同時施用第一、二
    級毒品，各論以被告以一行為同時觸犯毒品危害防制條例第
    10條第1 項、第2 項施用第一、二級毒品罪，為想像競合犯
    ，均從一重施用第一級毒品罪處斷（二罪），復審酌被告前
    因施用毒品案件，經勒戒、觀察及強制戒治程序，再多次因
    施用毒品，經法院判刑入獄執行完畢後，仍不知悛悔，於假
    釋期間內再為本件施用毒品之犯行，自戕其身，顯然缺乏戒
    絕毒品之決心，及犯後坦承施用第一、二級毒品，且其行為
    尚未害及他人等一切情狀，各量處有期徒刑1 年，並定應執
    行有期徒刑1 年10月，已詳敘所憑之證據與認定之理由，所
    為論敘，經核並無違背經驗法則或論理法則，量刑亦屬允當
    。
三、被告於民國98年10月28日收受判決後，於同年月29日具狀向
    原審法院提起上訴，上訴理由謂：其施用第一級毒品時，並
    不知悉毒品內含有第二級毒品甲基安非他命，且原判決依想
    像競合犯從一重依施用第一級毒品罪處斷，各判處有期徒刑
    1 年，合併應執行有期徒刑1 年10月，量刑亦有過重云云。
    惟查：被告於原審準備程序及審判期日已坦承有同時施用第
    一、二級毒品犯行，並供稱：98年7 月2 日及同年月9 日為
    警查獲這2 次（施用毒品時間分別為98年7 月2 日8 時許及
    同年月8 日19時許），均有將甲基安非他命摻入香菸內與海
    洛因同時施用等語（原審判第28-29 、25頁），且被告於上
    開時間為警查獲採尿液送驗結果，亦均呈可待因、嗎啡及甲
    基安非他命陽性反應等情，有高雄市立凱旋醫院濫用藥物尿
    液檢驗報告及毒品案嫌疑人尿液代碼與姓名對照表各份在卷
    可稽（高市警佐分偵字第0980019911號卷第7-8 頁、高市警
    佐分偵字第0980021383號卷第18-19 頁），參以被告於本案
    之前，已有多次施用第一、二級毒品前科，此有臺灣高等法
    院被告前案紀錄表可憑（本院卷第11-23 頁），被告既非初
    次施用毒品，則對其所施用之毒品種類為何，理應知悉甚詳
     ， 此由被告於原審明確供稱其施用毒品之方式係「將甲基
    安非他命摻入香菸內與海洛因同時施用」等情，益可明瞭，
    足見被告確有分別於上開時間同時施用第一、二級毒品，且
    於施用當時，即已知悉其所施用之毒品含有第二級毒品甲基
    安非他命成分無訛，被告嗣後空言否認知悉毒品內含有甲基
    安非他命云云，顯屬無據。再者，原審於量刑時，已審酌被
    告前因施用毒品案件，經勒戒、觀察及強制戒治程序，並經
    法院判刑入獄服刑後，仍未戒絕毒品，再次施用毒品自戕其
    身，顯然缺乏戒絕毒品之決心，惟念及被告坦承施用毒品之
    事實，且其行為尚未害及他人等一切情狀，足認其量刑已審
    酌刑法第57條各款規定事項，且施用第一級毒品罪，法定刑
    為6 月以上5 年以下有期徒刑，原審依想像競合犯從一重依
    施用第一級毒品罪各量處有期徒刑1 年，並定其應執行刑為
    有期徒刑1 年10月，並無失之過重情形，是被告空言指摘原
    判決量刑過重云云，顯未敘述具體理由。被告既未依據卷內
    既有訴訟資料或提出新事證，指摘或表明第一審判決有何採
    證認事、用法或量刑等足以影響判決本旨之不當或違法，而
    構成應予撤銷之具體事由，按之上開規定，被告之上訴顯屬
    違背法律上之程式，應由本院依同法第367 條前段、第372
    條規定，不經言詞辯論逕行判決如主文。
中    華    民    國    98    年    11    月    17    日
                  刑事第三庭  審判長法  官   莊崑山
                                    法  官   莊松泉
                                    法  官   唐照明
以上正本證明與原本無異。
如不服本判決應於收受本判決後10日內向本院提出上訴書狀，其
未敘述上訴理由者，並得於提起上訴後10日內向本院補提理由書
狀（均須按他造當事人之人數附繕本）「切勿逕送上級法院」。
中    華    民    國    98    年    11    月    17    日
                                    書記官   黃琳群


司法院資訊處製作；財團法人民間司法改革基金會備份。
